【裁判字號】    97,易,3802
【裁判日期】    980320
【裁判案由】    竊盜
【裁判全文】
臺灣板橋地方法院刑事判決              97年度易字第3802號
公  訴  人  臺灣板橋地方法院檢察署檢察官
被      告  乙○○
                    （現於臺灣臺北監獄臺北分監執行中）
上列被告因竊盜案件，經檢察官提起公訴（97年度偵字第32209
號），本院判決如下：
    主  文
乙○○攜帶兇器竊盜，累犯，處有期徒刑拾月。
    事  實
一、乙○○前於(1)民國94年間因施用毒品案件，經本院以94年度
    訴字第891 號判處有期徒刑1 年2 月確定；(2)又於同年間因
    施用毒品案件，經本院以94年度訴字第2408號判處有期徒刑
    1 年4 月確定；(3)再於同年間因竊盜案件，經本院以94年度
    簡字第4923號判處拘役50日；(4)復於同年間因搶奪案件，經
    本院以95年度訴字第1876號判處有期徒刑1 年確定；上開4
    罪均經本院以96年度聲減字第1467號裁定各減其刑期二分之
    一，並就(2)(3)罪定應執行有期徒刑1 年確定，而與(1)(4)罪接
    續執行，嗣於96年11月23日執行完畢出監。詎仍不知悔改，
    意圖為自己不法之所有，於97年11月11日6 時15分許，在臺
    北縣中和市○○路○ 段54巷11弄12號前，持其於路旁撿拾客
    觀上足供兇器使用之螺絲起子1 支，將停放於該處路旁甲○
    ○所有車牌號碼K8－7062號自用小客車之副駕駛座車窗敲破
    後（毀損部分未據告訴），伸手進入車內竊取甲○○所有之
    工具箱1 個（內裝泥土攪拌機1 支，價值約新臺幣4,000 元
    ），得手後正欲離去之際，適甲○○自住處聽見玻璃破碎聲
    後前往察看，乙○○見狀則迅速逃離，惟經甲○○在臺北縣
    中和市○○路○ 段54巷9 弄口將乙○○逮捕，而交由到場之
    警方處理，並於查獲現場扣得上開螺絲起子1 支。
二、案經臺北縣政府警察局中和分局報告臺灣板橋地方法院檢察
    署檢察官偵查起訴。
    理  由
壹、證據能力之認定
一、被告乙○○於警詢中及偵查中之自白關於其係以螺絲起子為
    犯案工具之一節，固據被告於本院審理時主張：伊製作筆錄
    時因警察對伊稱，有無使用螺絲起子並無影響竊盜罪之成立
    ，故要伊承認係以螺絲起子犯案，而偵查中伊則依警詢筆錄
    所述來回答云云，惟查，本件所扣得之螺絲起子，係因被害
    人被竊取之工具箱仍未尋獲，且被害人向到場處理之警員表
    示嫌犯疑似以螺絲起子犯案，遂由警員於查獲被告之現場蒐
    證，而發覺螺絲起子後予以扣案，於製作筆錄時，被告自行
    供承係持扣案之螺絲起子犯案等情，業據證人即查獲警員陳
    信良於本院審理時證述明確，並有臺北縣政府警察局搜索扣
    押筆錄及扣押物品目錄表及查獲照片1 幀在卷可參，而觀諸
    被告於警詢、偵查中所述，均係自行供出犯案方式，並且於
    於檢察事務官詢問時，均未曾提及曾在警詢中受不正方法訊
    問或提出刑求抗辯等情，復受訊問時曾提及本欲於路旁撿拾
    石頭犯案，適發現路上有螺絲起子，遂取之以撬開車窗之情
    節，此為警詢中筆錄未曾出現之情節，苟如被告在偵訊中係
    按警詢筆錄內容之印象所回答，焉會出現該等供述，是被告
    所辯，與情理有所悖離，難予置信。是被告於警詢中之供述
    ，尚難認係警察教唆捏造或故意構陷所為，其在本院審理時
    復未具體釋明承辦員警如何為教唆其製作不實筆錄，故尚難
    依被告空言主張而認其於警詢、偵查中之部分自白係受警察
    教導所得，應認為有證據能力。
二、按被告以外之人（含證人、鑑定人、告訴人、被害人、共同
    被告等）於審判外之陳述雖不符刑事訴訟法第159 條之1 至
    之4 等4 條之規定，而經當事人於審判程序同意作為證據，
    法院審酌該言詞陳述或書面陳述作成時之情況，認為適當者
    ，亦得為證據，刑事訴訟法第159 條之5 第1 項定有明文。
    其立法意旨在於傳聞證據未經當事人之反對詰問予以核實，
    原則上先予排除，惟若當事人已放棄反對詰問權，於審判程
    序中表明同意該等傳聞證據可作為證據；基於尊重當事人對
    傳聞證據之處分權，及證據資料愈豐富，愈有助於真實發見
    之理念，且強化言詞辯論主義，使訴訟程序得以順暢進行，
    上開傳聞證據亦均具有證據能力。本案被告乙○○及檢察官
    於言詞辯論終結前，均未就本院所認定犯罪事實而經調查採
    用之證據主張有刑事訴訟法第159 條第1 項不得為證據之情
    形，本院復審酌各該證據作成時並無違法及證明力明顯過低
    之瑕疵等情況，認為適當，是本案所認定犯罪事實所採用之
    證據均有證據能力。
貳、實體方面
一、上揭事實，業據被告乙○○迭於警詢、偵查中供認不諱，核
    與證人即被害人甲○○於警詢、本院審理中及證人即查獲警
    員陳信良於本院審理中證述之情節相符，復有扣案之螺絲起
    子1 支、查獲現場照片6 幀及贓物認領保管單1 紙在卷可稽
    ，堪認被告於警詢、偵查中之自白應與事實相符。
二、按認定犯罪事實所憑之證據，並不以直接證據為限，即綜合
    各種間接證據，本於推理作用，為其認定犯罪事實之基礎，
    仍非法所不許，最高法院29年滬上字第64號判例要旨可資參
    照。然查，被告乙○○於檢察事務官詢問時，再次坦承係持
    扣案之螺絲起子為竊盜犯行無訛，已如前述，且核被告於警
    詢及偵訊中之自白內容，就基本事實之陳述，即犯罪方法、
    手段、結果等情節之證述均相一致，並與查獲現場發現螺絲
    起子之照片1 幀相符（見97年度偵字第32209 號卷第29頁）
    ；又該扣案之螺絲起子1 支，經證人即承辦員警陳信良於本
    院審理中證述：扣案之螺絲起子1 支是在被害人壓制被告的
    地方發現的，是在竊盜現場的隔壁條巷弄即興南路54巷9 弄
    ，警方查獲被告後，有以發現之螺絲起子詢問被告如何犯案
    ，被告供稱係拿螺絲起子敲破車窗，被告並無提到持木棍犯
    案之情，當時是被害人跟伊另一位同事說，被告好像是拿螺
    絲起子犯案，伊等依被害人的說法而在被告被抓到的旁邊發
    現螺絲起子，之後將該螺絲起子扣案後再詢問被告是否為犯
    案工具，被告亦承認等語（見本院卷第44-45 頁），而參諸
    警察係代表執行公權力之身分，並且與被告亦無嫌隙恩怨，
    當無故意構陷之理，是難認該螺絲起子查扣之來源有何不正
    或為警造假誣陷之情形。再參以證人即被害人甲○○於本院
    審理時證稱：當天早上6 時15分許，伊聽到外面有「碰」一
    聲，伊跑去陽台探頭看到在庭的被告在右下方從伊車子前面
    走出去察看有無人，再回到伊已經被打破的右車窗，整個上
    半身用手撐進車窗內，伸手進去搜刮財物，伊就趕快跑下去
    ，被告一看到伊就立刻跑，在追捕的過程中，被告將伊的工
    具箱丟在地上，伊追了快200 公尺才追到被告，伊追被告時
    ，被告是戴著帽子，追到被告的時候，被告的帽子已經掉了
    ，該扣案的螺絲起子不是伊的，工具箱內的東西也沒有短少
    ，伊停車的位置附近有一堆像垃圾的雜物等語（見本院卷第
    45頁背面至第47頁），是以，扣案之螺絲起子既非被害人甲
    ○○工具箱內之物品，又發現地係在被告追捕過程中所掉落
    之帽子旁邊，而竊盜現場亦無被告所稱之木棍等混合廢棄物
    ，是依上開證據綜合推理，應堪認定該扣案之螺絲起子即為
    被告持以破窗犯案，而於被害人甲○○追捕過程中與被告所
    戴之帽子併同掉落在遭被害人甲○○制伏之地點。從而，在
    被告未能提出其他佐證供本院調查該螺絲起子之來源不正之
    情況下，被告空言否認其警詢、偵訊中自白非出於自由意志
    ，顯係臨訟卸責之詞，其辯詞不足採信。綜上所述，本件事
    證明確，被告持螺絲起子為竊盜犯行堪以認定。
三、查被告乙○○行竊所用之螺絲起子1 支，係為金屬製品，質
    地堅硬尖銳，再參酌該螺絲起子既可敲破車窗，是前開工具
    衡情於客觀上具有危險性，足對人之生命、身體構成威脅，
    堪認可供兇器使用，是核被告所為，係犯刑法第321 條第1
    項第3 款之攜帶兇器竊盜罪。又查被告前於(1)94年間因施用
    毒品案件，經本院以94年度訴字第891 號判處有期徒刑1 年
    2 月確定；(2)又於同年間因施用毒品案件，經本院以94年度
    訴字第2408號判處有期徒刑1 年4 月確定；(3)再於同年間因
    竊盜案件，經本院以94年度簡字第4923號判處拘役50日；(4)
    復於同年間因搶奪案件，經本院以95年度訴字第1876號判處
    有期徒刑1 年確定；上開4 罪均經本院以96年度聲減字第
    1467號裁定各減其刑期二分之一，並就(2)(3)罪定應執行有期
    徒刑1 年確定，而與(1)(4)罪接續執行，嗣於96年11月23日執
    行完畢出監，此有臺灣高等法院被告前案紀錄表1 份在卷可
    按，其受有期徒刑執行完畢，於5 年以內故意再犯本件最重
    本刑為有期徒刑以上之罪，為累犯，應依刑法第47條第1 項
    之規定，加重其刑。爰審酌被告為國中畢業之智識程度，有
    多次竊盜、毒品等前科（參卷附臺灣高等法院被告前案紀錄
    表），素行非佳，正值壯年，竟不思正途賺取生活費用，反
    竊取他人財物，惡性非輕，危害他人財產安全，犯後猶飾詞
    狡辯，不具悔意及所竊財物之價值等一切情狀，量處如主文
    所示之刑。扣案之螺絲起子1 支，雖係被告持以竊盜之工具
    ，惟係被告撿拾之物，並非為被告所有，業據被告於偵查中
    供明在卷（見97年度偵字第32209 號卷第34頁），自不得併
    予宣告沒收。
據上論斷，應依刑事訴訟法第299 條第1 項前段，刑法第321 條
第1 項第3 款、第47條第1 項，判決如主文。
本案經檢察官連思藩到庭執行職務。
中    華    民    國    98    年    3     月    20    日
                  刑事第十四庭  法  官  陳海寧
以上正本證明與原本無異。
如不服本判決，應於收受判決後10日內向本院提出上訴書狀，並
應敘述具體理由。其未敘述上訴理由者，應於上訴期間屆滿後20
日內向本院補提理由書（均須按他造當事人之人數附繕本）「切
勿逕送上級法院」。
                                書記官  潘佳欣
中    華    民    國    98    年    3     月    20    日
附錄本案論罪科刑法條全文：
刑法第321條（加重竊盜罪）
犯竊盜罪而有左列情形之一者，處6 月以上、5 年以下有期徒刑
：
一、於夜間侵入住宅或有人居住之建築物、船艦或隱匿其內而犯
    之者。
二、毀越門扇、牆垣或其他安全設備而犯之者。
三、攜帶兇器而犯之者。
四、結夥三人以上而犯之者。
五、乘火災、水災或其他災害之際而犯之者。
六、在車站或埠頭而犯之者。
前項之未遂犯罰之。


司法院資訊處製作；財團法人民間司法改革基金會備份。
